【裁判字號】    98,審訴,4295
【裁判日期】    981023
【裁判案由】    清償借款
【裁判全文】
臺灣臺北地方法院民事判決            98年度審訴字第4295號
原      告  國泰世華商業銀行股份有限公司
法定代理人  甲○○
訴訟代理人  丙○○
            乙○○
被      告  丁○○
上列當事人間清償借款事件，本院於民國98年10月15日言詞辯論
終結，判決如下：
    主      文
被告應給付原告新臺幣捌拾萬貳仟佰伍拾肆元，及其中本金新
臺幣柒拾捌萬零陸佰拾玖元部分自民國九十八年七月十九日起
至清償日止，按年息百分之十九點七計算之利息。
訴訟費用新臺幣捌仟捌佰壹拾元由被告負擔。
本判決第一項於原告以新臺幣貳拾柒萬元為被告供擔保後，得假
執行。
    事實及理由
一、按當事人得以合意定第一審管轄法院，民事訴訟法第24條第
    1 項前段定有明文。查兩造於信用卡約定條款第26條約定同
    意以本院為第一審管轄法院，本院就本件訴訟自有管轄權。
二、原告部分由原臺灣第一信託投資股份有限公司變更為匯通商
    業銀行股份有限公司，匯通商業銀行股份有限公司嗣於民國
    91年6 月3 日變更為國泰商業銀行股份有限公司，國泰商業
    銀行股份有限公司於92年6 月26日經財政部核准與世華聯合
    商業銀行股份有限公司合併，國泰商業銀行股份有限公司為
    消滅銀行，世華聯合商業銀行股份有限公司為存續銀行，並
    於同年10月27日更名為國泰世華商業銀行股份有限公司，是
    以原國泰商業銀行股份有限公司、世華聯合商業銀行股份有
    限公司之權利義務關係由原告依公司法第75條規定概括承受
    。
三、原告起訴主張略以：被告丁○○於民國93年5 月28日與原告
    成立信用卡使用契約，並領用信用卡（其卡號分別為：0000
    00000000000 、卡別分別為：Visa) ，依約被告就使用系爭
    信用卡所生之債務負全部給付責任。被告領用信用卡後，即
    得於各特約商店記帳消費。而依信用卡約定條款第14條、第
    15條之約定，被告應於當期繳款截止日前向原告全部清償，
    或以循環信用方式繳付最低應繳金額，逾期清償者，依信用
    卡約定條款第15條、第21條、第22條之約定，除喪失期限利
    益外，應另行給付原告按年息19.7 %計算之利息，截至98
    年7 月18日止，帳款尚餘新臺幣（下同）802,354 元未按期
    繳付。爰依信用卡使用契約之法律關係提起本訴等語。並聲
    明：除假執行擔保金額外，如主文第1 項所示。
四、經查，本件原告起訴主張之上開事實，已據其提出財政部函
    、公司變更登記事項卡、信用卡消費帳款債權明細表、國泰
    世華銀行信用申請書、約定條款、信用卡對帳單等件（以上
    均影本）為證，其主張核與上開證物相符，被告對於原告主
    張之事實，已於相當時期受合法之通知，其於言詞辯論期日
    不到場，亦未提出準備書狀爭執，故原告之主張堪認為真實
    。從而，原告依據信用卡使用契約之法律關係，請求被告給
    付如主文第1 項所示之本金、利息，為有理由，應予准許。
五、假執行之宣告：原告陳明願供擔保，聲請宣告假執行，核無
    不合，爰酌定相當擔保金額准許之。
六、據上論結，本件原告之訴為有理由。依民事訴訟第385 條第
    1項前段、第78條、第390 條第2 項，判決如主文。
中    華    民    國    98    年    10    月    23    日
                  民事第六庭法  官  蔡和憲
以上正本係照原本作成。
如對本判決上訴，須於判決送達後20日內向本院提出上訴狀。
中    華    民    國    98    年    10    月    23    日
                            書記官  陳莉庭


司法院資訊處製作；財團法人民間司法改革基金會備份。
